臺灣臺北地方法院刑事判決　　　　　　　　　　　　　九十一年度訴字第二四六號
　　公　訴　人　臺灣臺北地方法院檢察署檢察官
　　被　　　告　甲○
右列被告因違反毒品危害防制條例案件，經檢察官提起公訴（九十一年度毒偵緝字第
三八號）及移送併辦（臺灣臺北地方法院檢察署九十一年度毒偵字第四二三號、臺灣
板橋地方法院檢察署九十一年度毒偵字第八七二號），本院判決如左：
    主  文
甲○連續施用第一級毒品，累犯，處有期徒刑拾月。如附表所示之物均沒收銷燬之。
    事  實
一、甲○曾於民國八十五年間因違反麻醉藥品管理條例案件，經本院以八十六年訴緝
    字第三三一號判處有期徒刑四月確定，於八十七年十二月十六日執行完畢，竟仍
    不知悔改，於八十九年間因施用第二級毒品安非他命，經送觀察勒戒後認無繼續
    施用毒品之傾向，經臺灣板橋地方法院檢察署檢察官於八十九年六月二十一日以
    八十九年度毒偵緝字第七一二號不起訴處分確定。詎甲○仍未戒除毒癮，於上開
    不起訴處分確定後五年內之九十年二月間起至九十一年二月九日九時許，連續在
    台北縣新店市○○路○段二Ｏ七巷二六弄二號、台北縣新店市○○街八十巷七號
    聖德宮等處，施用第一級毒品海洛因，嗣分別於九十年三月三十日十八時三十分
    許及九十一年二月九日十四時三十分許，經警在台北縣新店市○○路○段二Ｏ七
    巷二六弄二號及台北縣板橋市○○路二五二號前查獲，並分別扣得如附表所示之
    物。甲○經依本院九十年毒聲字第一七二七號裁定送觀察勒戒後，認有繼續施用
    毒品之傾向。
二、案經臺北市政府警察局大安分局移送臺灣臺北地方法院檢察署檢察官偵查起訴及
    移送併辦。
    理  由
一、右揭犯罪事實，業據被告甲○坦承：其自不起訴處分後之九十年二月起開始施用
    海洛因，一直到九十一年二月九日當天經警查獲送觀察勒戒為止等語不諱（見本
    院九十一年九月十二日審理筆錄），並有臺灣檢驗科技股份有限公司九十年八月
    一日、九十一年四月二十四日濫用藥物尿液檢驗報告、臺灣臺北看守所第０４２
    ７６４號收容人毒品尿液檢驗報告表各一紙附卷可參，及如附表所示之海洛因扣
    案可佐，而如附表所示查扣之毒品確實為海洛因等情，亦有法務部調查局第00
    0000000號及九十一年四月四日調科壹字第０６０００６０１２號鑑定通
    知書各一紙附卷可稽，被告於右揭時地有連續施用第一級毒品海洛因之犯行堪以
    認定。又被告前於八十九年間因施用第二級毒品安非他命，經送觀察勒戒後認無
    繼續施用毒品之傾向，經臺灣板橋地方法院檢察署檢察官於八十九年六月二十一
    日以八十九年度毒偵緝字第七一二號不起訴處分確定後，再犯本件施用毒品犯行
    ，經本院於九十年八月十三日以九十年毒聲字第一七二七號裁定送觀察勒戒後，
    認有繼續施用毒品傾向等情，有臺灣板橋地方法院檢察署八十九年毒偵緝字第七
    一二號不起訴處分書、本院九十年毒聲字第一七二七號裁定及臺灣臺北看守所附
    設勒戒處所九十一年二月二十六日有無繼續施用毒品傾向證明書在卷可參，本件
    事證明確，被告違反毒品危害防制條例犯行堪以認定，應予依法論科。
二、核被告所為，係犯毒品危害防制條例第十條第一項之施用第一級毒品罪，其持有
    第一級毒品之行為為施用第一級毒品之行為所吸收，不另論罪。又其先後多次犯
    行，時間緊接，觸犯構成要件相同之罪名，顯係基於概括犯意為之，應依連續犯
    規定以一罪論並加重其刑，又其於八十五年間因違反麻醉藥品管理條例案件，經
    本院判處有期徒刑四月確定，於八十七年十二月十六日執行完畢，有臺灣高等法
    院檢察署刑案紀錄簡覆表可徵，其於有期徒刑執行完畢未滿五年，再犯本件有期
    徒刑以上之罪，為累犯，應依刑法第四十七條規定加重其刑，並遞予加重之。公
    訴人雖僅就被告於九十年三月三十日採尿前二十六小時內施用第一級毒品之犯行
    提起公訴，然檢察官就犯罪事實一部起訴者，其效力及於全部，刑事訴訟法第二
    百六十七條定有明文，本件被告自九十年二月間起至九十一年二月九日止施用第
    一級毒品之犯罪事實，與本院前揭論罪科刑之施用第一級毒品部分，有連續犯裁
    判上一罪關係而為起訴效力所及已如前述，本院自應一併加以裁判。爰審酌被告
    有多次施用毒品前科、經警查獲後仍不斷然戒除毒癮、戕害身心甚鉅、惟犯後坦
    承犯行深表悔誤等一切情狀，量處如主文所示之刑以示懲儆。如附表所示之海洛
    因共九包為查獲之毒品，均應依毒品危害防制條例第十八條第一項前段規定沒收
    銷燬之。
三、至台灣板橋地方法院檢察署九十一年毒偵字第八七二號移送併辦意旨另以：被告
    自九十年二月某日起至九十一年二月九日止有連續施用第二級毒品安非他命犯行
    ，台北地方法院檢察署九十一年毒偵字第四二三號移送併辦意旨另以：被告於九
    十一年二月十一日採尿前九十六小時內某時有施用第二級毒品安非他命之犯行等
    語，而認與本院前揭論罪科刑部分有連續犯裁判上一罪關係而移送併辦，惟上開
    移送併辦部分認被告係違反毒品危害防制條例第十條第二項之施用第二級毒品罪
    ，與本院前開論罪科刑之違反毒品危害防制條例第十條第一項施用第一級毒品罪
    間，犯意各別，行為互殊，尚難認有連續犯裁判上一罪關係，本院無從併予審理
    ，自應退回檢察官另行偵處，附此敘明。
據上論斷，應依刑事訴訟法第二百九十九條第一項前段，毒品危害防制條例第十條第
一項、第十八條第一項前段，刑法第十一條、第五十六條、第四十七條，判決如主文
。
本案經檢察官呂朝章到庭執行職務
中    華    民    國      九十一    年      九      月      二十六      日
                                      臺灣臺北地方法院刑事第二庭
                                          法  官  蔡  如  琪
右正本證明與原本無異。
如不服本判決，應於判決送達後十日內，向本院提出上訴狀。
                                          書記官  黃  鈴  容
中    華    民    國      九十一    年      九      月      三十        日
附錄法條：
毒品危害防制條例第十條
施用第一級毒品者，處六月以上五年以下有期徒刑。
施用第二級毒品者，處三年以下有期徒刑。
附表
┌───┬──────────────────────────────┐
│編 號 │  種   類                                                   │
├───┼──────────────────────────────┤
│  一  │海洛因一包淨重Ｏ．三三公克                                  │
├───┼──────────────────────────────┤
│  二  │海洛因八包淨重四．三六公克（移送書誤為海洛因二包）          │
└───┴──────────────────────────────┘
